# 引入新股东增资丧失控制权的相关会计处理问题

提问人：火柴 1314 时间：2019-02-25 21:27:13
陈总：
2018 年 A 公司投资 1100 万元设立 B 公司， 2019 年 B公司净资产评估价为 1000 万元，引入 C 公司投资 B 公司 1000 万元，C 公司与 A 公司各占B 公司 50%的权益。
B公司的会计处理：（ 1 ）借：银行存款 1000 （ 2 ）
借：实收资本 100
贷：实收资
本 1000 贷：资本公积 100
A公司个别报表会计处理：（ 1 ）借：投资收益 100 （ 2 ）
借：长期股权投资 100
贷：长期股
权投资 100 贷：资本公积 100
我认为 B 公司评估减值 100 万元，A 公司可以确认投资损失。B 公司增加资本公积 100 ，在 A 公司个别报表应做增加资本公积处理。
请示陈总，我的理解是否正确。

回答人：chenyiwei
应按《企业会计准则解释第 7 号》第一条处理：按照新的持股比例确认本投资方应享有的原子公司因增资扩股而增加净资产的份额，与应结转持股比例下降部分所对应的长期股权投资原账面价值之间的差额计入当期损益。所以本案例中的处置损益 =50%*1000-50%*1100=-50。A 的个别报表层面不会因此增加资本公积。